sl-SI: Dom in vrt > Kuhinja in jedilnica > Dodatki za kuhinjske aparate > Dodatki za cvrtnike na vroč zrak: Košare za cvrtnike na vroč zrak; Podloge in obloge za cvrtnike na vroč zrak; Stojala za cvrtnike na vroč zrak; Kompleti za vrtenje za cvrtnike na vroč zrak; Kompleti nabodal za cvrtnike na vroč zrak
pt-BR: Casa e jardim > Produtos de cozinha e aparelhos de jantar > Acessórios para eletrodomésticos de cozinha > Acessórios para Air Fryer: Cestos para air fryer; Forros e tapetes para air fryer; Grelhas para air fryer; Kits de rotisserie para air fryer; Conjuntos de espetos para air fryer
sk-SK: Dom a záhrada > Kuchyňa a jedáleň > Príslušenstvo pre kuchynské spotrebiče > Príslušenstvo k horúcemu vzduchu: Košíky pre teplovzdušné fritézy; Vložky a podložky do teplovzdušnej fritézy; Stojany pre teplovzdušné fritézy; Súpravy na grilovanie do teplovzdušnej fritézy; Sady grilovacích ihiel do teplovzdušnej fritézy
nb: Hjem og hage > Kjøkken og spiserom > Tilbehør til kjøkkenapparater > Tilbehør til airfryere: Kurver til airfryer; Foring og matter til airfryer; Stativer til airfryer; Rotisserie-sett for airfryer; Sett med spyd til airfryer
fi: Koti ja puutarha > Keittiö ja ruokailu > Keittiölaitteiden lisätarvikkeet > Ilmafriteerauskeittimen lisävarusteet: Kiertoilmakypsentimien korit; Kiertoilmakypsentimien paperit ja alustat; Kiertoilmakypsentimien telineet; Kiertoilmakypsentimien rotisserie-sarjat; Kiertoilmakypsentimien varrassarjat
it: Casa e giardino > Cucina e pranzo > Accessori strumenti cucina > Accessori per friggitrici ad aria: Cestelli per friggitrici ad aria; Rivestimenti e tappetini per friggitrice ad aria; Griglie per friggitrici ad aria; Kit girarrosto per friggitrice ad aria; Set di spiedini per friggitrice ad aria
pl: Dom i ogród > Kuchnia i jadalnia > Akcesoria do sprzętów kuchennych > Akcesoria do frytownic beztłuszczowych: Kosze do frytownic beztłuszczowych; Wkłady i maty do frytownic beztłuszczowych; Ruszty do frytownic beztłuszczowych; Zestawy rusztów do frytownic beztłuszczowych; Zestawy do robienia szaszłyków do frytkownic beztłuszczowych
sv: Hem och trädgård > Kök och matsal > Tillbehör till köksapparater > Luftfritöstillbehör: Air fryer-korgar; Foder och mattor för airfryers; Air fryer-ställ; Rotisseriesatser för airfryers; Spettsatser för airfryers
hu: Otthon és kert > Konyha és étkező > Konyhaigép-kiegészítők > Forró levegős sütő kiegészítők: Forrólevegős sütőkosarak; Légkeveréses fritőzbetétek és -szőnyegek; Forrólevegős sütőállványok; Forrólevegős forgónyárs készlet / csomag; Forrólevegős sütő nyárskészletek
ja: ホーム・ガーデン > キッチン・ダイニング > キッチン家電関連用品 > エアフライヤー用アクセサリー: エアフライヤーバスケット; エアフライヤー用ライナー・マット; エアフライヤーラック; エアフライヤー用ロティサリーキット; エアフライヤー用串焼きセット
th: บ้านและสวน > ห้องครัวและการรับประทานอาหาร > อุปกรณ์เครื่องใช้ในครัว > อุปกรณ์หม้อทอดไร้น้ำมัน: ตะกร้าสำหรับหม้อทอดไร้น้ำมัน; แผ่นรองและถุงรองสำหรับหม้อทอดไร้น้ำมัน; ตะแกรงสำหรับหม้อทอดไร้น้ำมัน; ชุดอุปกรณ์ย่างหมุนสำหรับหม้อทอดไร้น้ำมัน; ชุดไม้เสียบสำหรับหม้อทอดไร้น้ำมัน
vi: Nhà và vườn > Phòng bếp và phòng ăn > Phụ kiện đồ dùng nhà bếp > Phụ kiện nồi chiên không dầu: Giỏ Nồi Chiên Không Dầu; Giấy nến và tấm lót nồi chiên không dầu; Vỉ Nồi Chiên Không Dầu; Bộ xiên quay cho nồi chiên không dầu; Bộ xiên nướng cho nồi chiên không dầu
ko: 가정/원예 용품 > 주방/식탁 > 주방가전 부대용품 > 에어프라이어 부대용품: 에어프라이어 바스켓; 에어프라이어 라이너 및 매트; 에어프라이어 랙; 에어프라이어 로티세리 키트; 에어프라이어 꼬치 세트
cs: Dům a zahrada > Kuchyně a jídelny > Kuchyňské spotřebiče – příslušenství > Příslušenství pro horkovzdušné fritézy: Koše do horkovzdušné fritézy; Vložky a podložky do fritézy; Rošty do horkovzdušné fritézy; Sady pro rotisserie k horkovzdušným fritézám; Sady špízů do fritézy
lt-LT: Namai ir sodas > Virtuvė ir valgomasis > Virtuvės prietaisų priedai > Karšto oro gruzdintuvių priedai: Karšto oro gruzdintuvių krepšeliai; Karšto oro gruzdintuvių įdėklai ir kilimėliai; Karšto oro gruzdintuvių lentynos; Karšto oro gruzdintuvių rotisserie rinkiniai; Karšto oro gruzdintuvių iešmelių rinkiniai
ru: Дом и сад > Кухня и сервировка стола > Аксессуары для кухонной техники > Аксессуары для аэрогрилей: Корзины для аэрогрилей; Вкладыши и коврики для аэрогрилей; Решетки для аэрогрилей; Набор вертелов для аэрогрилея; Наборы шампуров для аэрогриля
nl: Huis en tuin > Keuken en eetkamer > Accessoires voor keukenmachines > Accessoires voor airfryers: Manden voor Airfryers; Inlegvellen en matten voor airfryers; Rekken voor Airfryers; Draaispitset voor Airfryers; Spiesjessets voor airfryers
en: Home & Garden > Kitchen & Dining > Kitchen Appliance Accessories > Air Fryer Accessories: Air Fryer Baskets; Air Fryer Liners & Mats; Air Fryer Racks; Air Fryer Rotisserie Kits; Air Fryer Skewer Sets
el: Σπίτι & κήπος > Κουζίνα & τραπεζαρία > Αξεσουάρ οικιακών συσκευών > Αξεσουάρ φριτέζας αέρα: Καλάθια φριτέζας αέρος; Επενδύσεις & πατάκια φριτέζας αέρος; Σχάρες φριτέζας αέρος; Κιτ περιστρεφόμενης σούβλας φριτέζας αέρος; Σετ καλαμακιών φριτέζας αέρος
bg-BG: Дом и градина > Кухня и трапезария > Аксесоари за кухненски уреди > Аксесоари за фритюрници с горещ въздух: Кошници за фритюрници с горещ въздух; Подложки и постелки за фритюрници с горещ въздух; Решетки за фритюрници с горещ въздух; Комплекти за чеверме за фритюрници с горещ въздух; Комплекти шишчета за фритюрници с горещ въздух
da: Hjem og have > Køkken og spisestue > Køkkenapparater – tilbehør > Tilbehør til airfryer: Kurve til airfryere; Airfryer-liners og -måtter; Stativer til airfryere; Rotisseriesæt til airfryere; Airfrye- spydsæt
hr-HR: Dom i vrt > Kuhinja i blagovaonica > Pribor za kuhinjske aparate > Pribor za friteze: Košare za friteze na vrući zrak; Podloge i podmetači za friteze na vrući zrak; Rešetke za friteze na vrući zrak; Kompleti za pečenje u fritezi na vrući zrak; Kompleti ražnjića za fritezu na vrući zrak
es: Casa y jardín > Cocina y comedor > Accesorios para aparatos de cocina > Accesorios para freidoras de aire: Cestas para freidora de aire; Revestimientos y tapetes para freidoras de aire; Rejillas para freidoras de aire; Kits de asador para freidora de aire; Juegos de brochetas para freidora de aire
de: Heim & Garten > Küche & Esszimmer > Zubehör für Küchengeräte > Heißluftfritteusen-Zubehör: Heißluftfritteusenkörbe; Airfryer-Einlagen und -Matten; Heißluftfritteusenroste; Rotisserie-Sets für Airfryer; Spießsets für Airfryer
zh-TW: 居家和庭園 > 廚房與餐廳 > 廚房電器配件 > 氣炸鍋配件: 氣炸鍋炸籃; 氣炸鍋烘焙紙與墊子; 氣炸鍋層架; 氣炸鍋旋轉烤肉套件; 氣炸鍋串燒組
ro-RO: Casă și grădină > Bucătărie și sufragerie > Accesorii pentru electrocasnice de bucătărie > Accesorii friteuză cu aer cald: Coșuri pentru friteuze cu prăjire cu aer cald; Folii și covorașe pentru friteuză cu aer; Rafturi pentru friteuze cu prăjire cu aer cald; Seturi rotisor pentru friteuză cu aer; Seturi de frigărui pentru friteuză cu aer
pt-PT: Casa e jardim > Cozinha e refeições > Acessórios de aparelhos domésticos > Acessórios para fritadeiras sem óleo: Cestos para fritadeira de ar; Revestimentos e tapetes para fritadeira de ar; Grelhas para fritadeira de ar; Kits de assar para fritadeira de ar; Conjuntos de espetos para fritadeira de ar
fr: Maison et jardin > Arts de la table et arts culinaires > Accessoires petit électroménager > Accessoires pour friteuse à air: Paniers pour friteuse à air chaud; Tapis et doublures pour friteuse à air chaud; Grilles pour friteuse à air chaud; Kits rôtissoire pour friteuse à air chaud; Ensembles de brochettes pour friteuse à air
tr: Ev ve Bahçe > Mutfak ve Yemek > Mutfak Aleti Aksesuarları > Air Fryer Aksesuarları: Airfryer Sepetleri; Airfryer Pişirme Kağıtları ve Matları; Airfryer Rafları; Airfryer Döner Şiş Kitleri; Airfryer Şiş Setleri
zh-CN: 家居与园艺 > 厨房/餐厅 > 厨房电器配件 > 空气炸锅配件: 空气炸锅炸篮; 空气炸锅纸/烤垫; 空气炸锅支架; 空气炸锅旋转烤架套件; 空气炸锅烤串套装